【裁判字號】    97,交聲,5
【裁判日期】    970115
【裁判案由】    違反道路交通管理處罰條例聲明異議
【裁判全文】
臺灣花蓮地方法院交通事件裁定           97年度交聲字第5號
原處分機關  交通部公路總局臺北區監理所花蓮監理站
異  議  人  甲○○
即受處分人
上列受處分人因違反道路交通管理處罰條例案件，對於交通部公
路總局臺北區監理所花蓮監理站96年12月21日所為之裁決處分（
處分案號：花監違字第裁44-P00000000號）聲明異議，本院裁定
如下：
    主  文
異議駁回。
    理  由
一、原處分意旨略以：異議人即受處分人（以下稱異議人）甲○
    ○於民國96年10月12日下午3時30分許，駕駛車號Q4-6035號
    自小客車，在花蓮縣吉安鄉○○路與宜昌1 街口處設有燈光
    號誌管制之路口處闖紅燈，為警以異議人有違反道路交通管
    理處罰條例第53條第1 項之行為攔停當場舉發，乃依道路交
    通管理處罰條例第53條第1項、第63 條之規定，裁罰新臺幣
    （下同）2,700元，並記違規點數3點。
二、異議意旨略以：異議人駕車行經前揭路口停止線時，伊車道
    號誌係綠燈，並未闖紅燈，因當時學校放學時間車流量大，
    車速緩慢，伊跟著前方一輛車，後來前車左轉，伊行駛於交
    岔路口中間時，對向燈號才轉為紅燈，伊若不快開，會影響
    左右方車流交通，乃不服原處分而聲明異議等語。
三、按汽車駕駛人，行經有燈光號誌管制之交岔路口闖紅燈者，
    處1,800元以上5,400元以下罰鍰，並記違規點數3 點，道路
    交通管理處罰條例第53條第1項、第63條第1項第3 款分別定
    有明文。訊據異議人固不否認有於前揭時、地行經上開路口
    ，然矢口否認有闖紅燈之行為。惟查：異議人於前述時、地
    ，確有闖紅燈之違規行為，經證人即當日執勤舉發本違規事
    件之花蓮縣警察局吉安分局仁里派出所警員乙○○於本院調
    查時到庭具結證述明確，質諸證人乙○○證稱：伊當時係執
    行交通勤務，伊於該處執行勤務間從當日下午3時至4時，伊
    在舉發地點已半小時，異議人駕車由西往東直行中山路，當
    時車流量很多，駕駛人車速都很慢，伊站地點離異議人闖紅
    燈之路口停止線約30至50公尺，異議人前方有一輛車係在黃
    燈時左轉，異議人係在該其車道路口號誌變為紅燈後逕行直
    行通過，斯時異議人該路口已轉為紅燈，並非綠燈等語甚明
    ，是異議人辯稱伊係號誌綠燈時通過該停止線，於交岔路口
    中間號誌始轉為紅燈一節，應非事實，難認可採。復參酌證
    人於舉發本件前，已在舉發地點站留30分鐘左右，且係特定
    專注於該路口稽查是否有駕駛人違規情事，是誤判可能性相
    當低，故認證人上開證述目擊違規情形，顯有相當之可信性
    。而警員係代表國家執行道路交通安全與秩序之維護及違規
    行為之告發等公權力之公務員，其依法製單舉發違反道路交
    通管理處罰條例所列之違規事實，本質上為行政處分，係公
    務員基於職務上權力，依法就特定之具體事件所為具公法上
    效果之單方行政行為，自具一定之公信力。故除非有充份之
    事證足認該等執行公權力之公務員認知之事實有誤或有違法
    失職之情事，否則本院認為應以該管警員所認知之事實為可
    信，而採為判斷之依據。本件核無任何相關證據，足資證明
    本件執勤警員確有捏造事實違法取締之情事，故本件執勤警
    員本其維護交通秩序、安全職責所為之舉發，自應受到合法
    、正確之推定。是異議人於前述時、地，確有闖紅燈之違規
    事實，應堪認定。
四、綜上所述，本件異議人在上開時、地，行經有燈光號誌管制
    之交岔路口闖紅燈之違規事實，既屬明確，原處分機關依前
    揭道路交通管理處罰條例第53條第1項、第63條第1項第 3款
    規定逕行裁處異議人罰鍰2,700元並予記違規點數3點，核無
    違誤，本件異議人之異議為無理由，應予駁回。
據上論斷，應依道路交通案件處理辦法第19條，裁定如主文。
中    華    民    國    97    年    1     月    15    日
                  交通法庭    法  官  張嘉芬
上列正本證明與原本無異。
如對本裁定不服，應於送達後5 日內，向本院提出抗告狀（應抄
附繕本）。
中    華    民    國    97    年    1     月    16    日
                              書記官


司法院資訊處製作；財團法人民間司法改革基金會備份。
